mukuwavu
mukuwagalYu
mukuwavannu
mukuwagalYannu
mukuwaxiMxa
mukuwagalYiMxa
mukuwakkeV
mukuwagalYigeV
mukuwaxiMxa
mukuwagalYiMxa
mukuwaxa
mukuwagalYa
mukuwaxalli
mukuwagalYalli
mukuwave
mukuwagalYe
mukuwakkoskara
mukuwagalYigoskara
mukuwakkoskara
mukuwagalYigoskara
mukuwakkAgi
mukuwagalYigAgi
mukuwakkAgi
mukuwagalYigAgi
mukuwakkosuga
mukuwagalYigosuga
mukuwakkosuga
mukuwagalYigosuga
mukuwakkiMwa
mukuwagalYigiMwa
mukuwaxaMweV
mukuwagalYaMweV
mukuwaxaMwa
mukuwagalYaMwa
mukuwaxaMwaha
mukuwagalYaMwaha
mukuwaxoVdaneV
mukuwagalYoVdaneV
mukuwaxoVMxigeV
mukuwagalYoVMxigeV
mukuwavA
mukuwavU
mukuwavo
mukuwavo
mukuwavo
mukuwave
mukuwave
mukuwave
mukuwavannA
mukuwavannU
mukuwavanno
mukuwavanno
mukuwavanno
mukuwavanne
mukuwavanne
mukuwavanne
mukuwaxiMxalA
mukuwaxiMxalU
mukuwaxiMxalo
mukuwaxiMxalo
mukuwaxiMxalo
mukuwaxiMxale
mukuwaxiMxale
mukuwaxiMxale
mukuwakkA
mukuwakkU
mukuwakko
mukuwakko
mukuwakko
mukuwakke
mukuwakke
mukuwakke
mukuwaxiMxalA
mukuwaxiMxalU
mukuwaxiMxalo
mukuwaxiMxalo
mukuwaxiMxalo
mukuwaxiMxale
mukuwaxiMxale
mukuwaxiMxale
mukuwaxalliyA
mukuwaxalliyU
mukuwaxalliyo
mukuwaxalliyo
mukuwaxalliyo
mukuwaxalliye
mukuwaxalliye
mukuwaxalliye
mukuwagalYA
mukuwagalYU
mukuwagalYo
mukuwagalYo
mukuwagalYo
mukuwagalYe
mukuwagalYe
mukuwagalYe
mukuwagalYannA
mukuwagalYannU
mukuwagalYanno
mukuwagalYanno
mukuwagalYanno
mukuwagalYanne
mukuwagalYanne
mukuwagalYanne
mukuwagalYiMxalA
mukuwagalYiMxalU
mukuwagalYiMxalo
mukuwagalYiMxalo
mukuwagalYiMxalo
mukuwagalYiMxale
mukuwagalYiMxale
mukuwagalYiMxale
mukuwagalYigA
mukuwagalYigU
mukuwagalYigo
mukuwagalYigo
mukuwagalYigo
mukuwagalYige
mukuwagalYige
mukuwagalYige
mukuwagalYiMxalA
mukuwagalYiMxalU
mukuwagalYiMxalo
mukuwagalYiMxalo
mukuwagalYiMxalo
mukuwagalYiMxale
mukuwagalYiMxale
mukuwagalYiMxale
mukuwagalYallA
mukuwagalYallU
mukuwagalYallo
mukuwagalYallo
mukuwagalYallo
mukuwagalYalle
mukuwagalYalle
mukuwagalYalle
mukuwakkoskaravA
mukuwakkoskaravU
mukuwakkoskaravo
mukuwakkoskaravo
mukuwakkoskaravo
mukuwakkoskarave
mukuwakkoskarave
mukuwakkoskarave
mukuwakkoskaravA
mukuwakkoskaravU
mukuwakkoskaravo
mukuwakkoskaravo
mukuwakkoskaravo
mukuwakkoskarave
mukuwakkoskarave
mukuwakkoskarave
mukuwakkAgiyA
mukuwakkAgiyU
mukuwakkAgiyo
mukuwakkAgiyo
mukuwakkAgiyo
mukuwakkAgiye
mukuwakkAgiye
mukuwakkAgiye
mukuwakkAgiyA
mukuwakkAgiyU
mukuwakkAgiyo
mukuwakkAgiyo
mukuwakkAgiyo
mukuwakkAgiye
mukuwakkAgiye
mukuwakkAgiye
mukuwakkosugavA
mukuwakkosugavU
mukuwakkosugavo
mukuwakkosugavo
mukuwakkosugavo
mukuwakkosugave
mukuwakkosugave
mukuwakkosugave
mukuwakkosugavA
mukuwakkosugavU
mukuwakkosugavo
mukuwakkosugavo
mukuwakkosugavo
mukuwakkosugave
mukuwakkosugave
mukuwakkosugave
mukuwakkiMwalA
mukuwakkiMwalU
mukuwakkiMwalo
mukuwakkiMwalo
mukuwakkiMwalo
mukuwakkiMwale
mukuwakkiMwale
mukuwakkiMwale
mukuwaxaMweVyA
mukuwaxaMweVyU
mukuwaxaMweVyo
mukuwaxaMweVyo
mukuwaxaMweVyo
mukuwaxaMweVye
mukuwaxaMweVye
mukuwaxaMweVye
mukuwaxoVdaneVyA
mukuwaxoVdaneVyU
mukuwaxoVdaneVyo
mukuwaxoVdaneVyo
mukuwaxoVdaneVyo
mukuwaxoVdaneVye
mukuwaxoVdaneVye
mukuwaxoVdaneVye
mukuwaxoVMxigeVyA
mukuwaxoVMxigeVyU
mukuwaxoVMxigeVyo
mukuwaxoVMxigeVyo
mukuwaxoVMxigeVyo
mukuwaxoVMxigeVye
mukuwaxoVMxigeVye
mukuwaxoVMxigeVye
mukuwagalYigoskaravA
mukuwagalYigoskaravU
mukuwagalYigoskaravo
mukuwagalYigoskaravo
mukuwagalYigoskaravo
mukuwagalYigoskarave
mukuwagalYigoskarave
mukuwagalYigoskarave
mukuwagalYigoskaravA
mukuwagalYigoskaravU
mukuwagalYigoskaravo
mukuwagalYigoskaravo
mukuwagalYigoskaravo
mukuwagalYigoskarave
mukuwagalYigoskarave
mukuwagalYigoskarave
mukuwagalYigAgiyA
mukuwagalYigAgiyU
mukuwagalYigAgiyo
mukuwagalYigAgiyo
mukuwagalYigAgiyo
mukuwagalYigAgiye
mukuwagalYigAgiye
mukuwagalYigAgiye
mukuwagalYigAgiyA
mukuwagalYigAgiyU
mukuwagalYigAgiyo
mukuwagalYigAgiyo
mukuwagalYigAgiyo
mukuwagalYigAgiye
mukuwagalYigAgiye
mukuwagalYigAgiye
mukuwagalYigosugavA
mukuwagalYigosugavU
mukuwagalYigosugavo
mukuwagalYigosugavo
mukuwagalYigosugavo
mukuwagalYigosugave
mukuwagalYigosugave
mukuwagalYigosugave
mukuwagalYigosugavA
mukuwagalYigosugavU
mukuwagalYigosugavo
mukuwagalYigosugavo
mukuwagalYigosugavo
mukuwagalYigosugave
mukuwagalYigosugave
mukuwagalYigosugave
mukuwagalYigiMwalA
mukuwagalYigiMwalU
mukuwagalYigiMwalo
mukuwagalYigiMwalo
mukuwagalYigiMwalo
mukuwagalYigiMwale
mukuwagalYigiMwale
mukuwagalYigiMwale
mukuwagalYaMweVyA
mukuwagalYaMweVyU
mukuwagalYaMweVyo
mukuwagalYaMweVyo
mukuwagalYaMweVyo
mukuwagalYaMweVye
mukuwagalYaMweVye
mukuwagalYaMweVye
mukuwagalYoVdaneVyA
mukuwagalYoVdaneVyU
mukuwagalYoVdaneVyo
mukuwagalYoVdaneVyo
mukuwagalYoVdaneVyo
mukuwagalYoVdaneVye
mukuwagalYoVdaneVye
mukuwagalYoVdaneVye
mukuwagalYoVMxigeVyA
mukuwagalYoVMxigeVyU
mukuwagalYoVMxigeVyo
mukuwagalYoVMxigeVyo
mukuwagalYoVMxigeVyo
mukuwagalYoVMxigeVye
mukuwagalYoVMxigeVye
mukuwagalYoVMxigeVye
